---
title: "Relatório de Educação - Estado do Rio de Janeiro"
author: "Pedro Alves"
output: 
  flexdashboard::flex_dashboard:
    theme: united
---

```{r setup, include=FALSE}
knitr::opts_chunk$set(echo = FALSE)
library(knitr)
library(ggplot2)
```

```{r files, include=FALSE}
#Taxa de Analfabetismo
analfabetismo = read.csv("F:\\Arquivos\\R\\publicas_educacao\\arquivos\\analfabetismo_BR.csv", sep = ";", dec = ",",header = TRUE)
#Taxa de População ausente de escola 
nfreq_escola = read.csv("F:\\Arquivos\\R\\publicas_educacao\\arquivos\\freq_escola_BR.csv", sep = ";", dec = ",",header = TRUE)
#Média de Alunos por sala 2018
media_aluno_sala = read.csv("F:\\Arquivos\\R\\publicas_educacao\\arquivos\\media_aluno_turma.csv", sep = ";", dec = ",",header = TRUE)
#Média de Alunos por sala -- Série Histórica
temp_media_aluno = read.csv("F:\\Arquivos\\R\\publicas_educacao\\arquivos\\temp_media_aluno.csv", sep = ";", dec = ",",header = TRUE)
#Taxas de Rendimento 2018
taxa_rendimento = read.csv("F:\\Arquivos\\R\\publicas_educacao\\arquivos\\taxa_rendimento_2018.csv", sep = ";", dec = ",",header = TRUE)
#Taxas de Rendimento 2018 -- Fundamental
taxa_rendimento_fundamental = read.csv("F:\\Arquivos\\R\\publicas_educacao\\arquivos\\taxa_rendimento_fundamental_2018.csv", sep = ";", dec = ",",header = TRUE)
#Taxas de Rendimento 2018 -- Médio
taxa_rendimento_medio = read.csv("F:\\Arquivos\\R\\publicas_educacao\\arquivos\\taxa_rendimento_medio_2018.csv", sep = ";", dec = ",",header = TRUE)
#Série histórica -- Educação Infantil -- Matrícula
edu_infantil_matr = read.csv("F:\\Arquivos\\R\\publicas_educacao\\arquivos\\edu_infantil_matr.csv", sep = ";", dec = ",",header = TRUE)
#Série histórica -- Ensino Fundamental -- Matrícula
edu_fundamental_matr = read.csv("F:\\Arquivos\\R\\publicas_educacao\\arquivos\\edu_fundamental_matr.csv", sep = ";", dec = ",",header = TRUE)
#Série histórica -- Ensino Médio -- Matrícula
edu_medio_matr = read.csv("F:\\Arquivos\\R\\publicas_educacao\\arquivos\\edu_medio_matr.csv", sep = ";", dec = ",",header = TRUE)
#Série histórica -- Educação Infantil -- Estabelecimentos
edu_infantil_estab = read.csv("F:\\Arquivos\\R\\publicas_educacao\\arquivos\\edu_infantil_estab.csv", sep = ";", dec = ",",header = TRUE)
#Série histórica -- Ensino Fundamental -- Estabelecimentos
edu_fundamental_estab = read.csv("F:\\Arquivos\\R\\publicas_educacao\\arquivos\\edu_fundamental_estab.csv", sep = ";", dec = ",",header = TRUE)
#Série histórica -- Ensino Médio -- Estabelecimentos
edu_medio_estab = read.csv("F:\\Arquivos\\R\\publicas_educacao\\arquivos\\edu_medio_estab.csv", sep = ";", dec = ",",header = TRUE)
#Educação Infantil - Detalhamento - 2019
detalhe_infantil = read.csv("F:\\Arquivos\\R\\publicas_educacao\\arquivos\\detalhes_infantil_2019.csv", sep = ";", dec = ",",header = TRUE)
#Ensino Fundamental - Detalhamento - 2019
detalhe_fundamental = read.csv("F:\\Arquivos\\R\\publicas_educacao\\arquivos\\detalhes_fundamental_2019.csv", sep = ";", dec = ",",header = TRUE)
#Ensino Médio - Detalhamento - 2019
detalhe_medio = read.csv("F:\\Arquivos\\R\\publicas_educacao\\arquivos\\detalhes_medio_2019.csv", sep = ";", dec = ",",header = TRUE)
#IDHM
idhm = read.csv("F:\\Arquivos\\R\\publicas_educacao\\arquivos\\idhm_edu.csv", sep = ";", dec = ",",header = TRUE)
```

Visão Geral
===================================== 

Column
-------------------------------------
    
### Taxas de analfabetismo e Taxas de rendimento escolar

> Quadro 1: Taxa de analfabetismo das pessoas de 10 a 17 anos de idade (%)
    
```{r}
#Manipulando Tabela
colnames(analfabetismo) = c("Brasil ou UF","Ocupação","Total","10-13","14-15","16-17")
analfabetismo = analfabetismo[c(1,18:21),-2]
analfabetismo$`Brasil ou UF`= c("Brasil","Minas Gerais","Espírito Santo","Rio de Janeiro","São Paulo")
rownames(analfabetismo) = 1:5
kable(analfabetismo)
```

> Quadro 2: Percentual de pessoas que não frequentavam escola na população de 10 a 17 anos de idade (%): 

```{r}
#Manipulando Tabela
colnames(nfreq_escola) = c("Brasil ou UF","Ocupação","Total","10-13","14-15","16-17")
nfreq_escola = nfreq_escola[c(1,18:21),-2]
nfreq_escola$`Brasil ou UF`= c("Brasil","Minas Gerais","Espírito Santo","Rio de Janeiro","São Paulo")
rownames(nfreq_escola) = 1:5
kable(nfreq_escola)
```

> Quadro 3: Taxas de Rendimento RJ em 2018 (%):

```{r}
#Manipulando Tabela
kable(taxa_rendimento)
```
> Quadro 4: IDHM 1991-2010

```{r}
kable(idhm)
```


Column
-------------------------------------
   
### Média de Alunos -- Último ano

> Quadro 5: Média de Alunos RJ por Turma em 2019:

```{r}
#Manipulando a Tabela
media_aluno_sala_geral = media_aluno_sala[c(1:3,19:21),c(2:3,5,8,21)]
colnames(media_aluno_sala_geral) = c("Unidade Geográfica","Localização","Educação Infantil","Ensino Fundamental","Ensino Médio")
rownames(media_aluno_sala_geral) = 1:6
kable(media_aluno_sala_geral)
```

### Média de Alunos -- Série Histórica
    
> Quadro 6: Média de Alunos RJ por Turma:

```{r}
temp_media_aluno = temp_media_aluno[,1:4]
colnames(temp_media_aluno) = c("Ano","Educação Infantil","Ensino Fundamental","Ensino Médio")
kable(temp_media_aluno)
```

Educação Infantil
=====================================

Column
-------------------------------------

### Matrículas em Educação Infantil

```{r}
edu_infantil_matr = edu_infantil_matr[2,c(-1,-2)]
edu_infantil_matr = data.frame(2000:2018,t(edu_infantil_matr))
colnames(edu_infantil_matr) = c("Ano","Matriculas")
rownames(edu_infantil_matr) = 1:19

matricula_graph = ggplot(edu_infantil_matr, aes(x = Ano, y = Matriculas))+
  geom_point(color = "#00AFBB", size = 2)+
  ggtitle("Número de Matrículas na Educação Infantil - RJ")+
  ylab("Nº de Matrículas")+
  xlab("Ano")
matricula_graph
```


Column {.tabset}
-------------------------------------

### Quantidade de alunos médios

```{r}
temp_media_aluno_infantil = temp_media_aluno[,1:2]
kable(temp_media_aluno_infantil)
```

### Estabelecimentos

```{r}
edu_infantil_estab = edu_infantil_estab[2,c(-1,-2)]
colnames(edu_infantil_estab) = 2000:2018
rownames(edu_infantil_estab) = c("Qtd: ")
kable(edu_infantil_estab)
```

### Detalhamento Educação Infantil

```{r}
kable(detalhe_infantil)
```

Ensino Fundamental
=====================================

Column 
-------------------------------------

### Matrículas no Ensino Fundamental

```{r}
edu_fundamental_matr = edu_fundamental_matr[2,c(-1,-2)]
edu_fundamental_matr = data.frame(2000:2018,t(edu_fundamental_matr))
colnames(edu_fundamental_matr) = c("Ano","Matriculas")
rownames(edu_fundamental_matr) = 1:19

ggplot(edu_fundamental_matr, aes(x = Ano, y = Matriculas))+
  geom_point(color = "#00AFBB", size = 2)+
  ggtitle("Número de Matrículas no Ensino Fundamental - RJ")+
  ylab("Nº de Matrículas")+
  xlab("Ano")
```


Column {.tabset}
-------------------------------------

### Quantidade de alunos médios

```{r}
temp_media_aluno_fundamental = temp_media_aluno[,c(1,3)]
kable(temp_media_aluno_fundamental)
```

### Estabelecimentos

```{r}

edu_fundamental_estab = edu_fundamental_estab[2,c(-1,-2)]
colnames(edu_fundamental_estab) = 2000:2018
rownames(edu_fundamental_estab) = c("Qtd: ")
kable(edu_fundamental_estab)
```

### Taxa de Rendimento

```{r}
colnames(taxa_rendimento_fundamental) = c("Estágio","Reprovação","Abandono","Aprovação")
kable(taxa_rendimento_fundamental)
```

### Detalhamento Ensino Fundamental

```{r}
colnames(detalhe_fundamental) = c("Localização","Tipo","1º ano","2º ano","3º ano","4º ano","5º ano","6º ano","7º ano","8º ano","8º ano","Ensino Fundamental I","Ensino Fundamental II","Total")
kable(detalhe_fundamental)
```

Ensino Médio
=====================================

Column
-------------------------------------

### Matrículas no Ensino Médio

```{r}
edu_medio_matr = edu_medio_matr[2,c(-1,-2)]
edu_medio_matr = data.frame(2000:2018,t(edu_medio_matr))
colnames(edu_medio_matr) = c("Ano","Matriculas")
rownames(edu_medio_matr) = 1:19

ggplot(edu_medio_matr, aes(x = Ano, y = Matriculas))+
  geom_point(color = "#00AFBB", size = 2)+
  ggtitle("Número de Matrículas no Ensino Médio - RJ")+
  ylab("Nº de Matrículas")+
  xlab("Ano")
```


Column {.tabset}
-------------------------------------

### Quantidade de alunos Ensino Médio

```{r}
temp_media_aluno_medio = temp_media_aluno[,c(1,4)]
kable(temp_media_aluno_medio)
```

### Estabelecimentos

```{r}

edu_medio_estab = edu_medio_estab[2,c(-1,-2)]
colnames(edu_medio_estab) = 2000:2018
rownames(edu_medio_estab) = c("Qtd: ")
kable(edu_medio_estab)
```

### Taxa de Rendimento

```{r}
colnames(taxa_rendimento_medio) = c("Estágio","Reprovação","Abandono","Aprovação")
kable(taxa_rendimento_medio)
```

### Detalhamento Ensino Médio

```{r}
colnames(detalhe_medio) = c("Localização","Tipo","1ª Série","2ª Série","3ª Série","4ª Série","Não-seriado","Total")
kable(detalhe_medio)
```